臺灣屏東地方法院簡易民事判決
                               111年度屏建簡字第1號
原      告  薛苡含即騁品空間設計

訴訟代理人  薛博騁  
被      告  石雲翔  
上列當事人間給付工程款事件，本院於民國111年6月13日言詞辯
論終結，判決如下：
    主  文
原告之訴駁回。
訴訟費用由原告負擔。
    事實及理由
一、原告主張：原告與翔維餐飲有限公司於110年7月24日簽訂拾
    邑手作工程案協議，約定工程款為新臺幣（下同）74萬元，
    於8月20日前需負責工程之修繕，其中保固金34,000元於保
    固期滿8月20日由拾邑負責人石雲翔支付，然期滿被告石雲
    翔未為支付，為此依拾邑手作工程案協議提起本件訴訟等語
    。聲明：被告應給付原告34,000元，及自110年10月19日起
    至清償日止，按年息5％計算之利息。
二、被告則以：本件因為原告施作工程尚有下列瑕疵，故拒絕給
    付保固金：㈠一樓油漆在8月6日就有脫漆現象；㈡一樓樓梯間
    沒有用雙面板包封，在6月間就已經發生；㈢二樓廚房門框施
    作未完成，使用單面板，未為雙面封版，在6月施工期間就
    發生；㈣二樓廚房天花板間的空隙未用矽利康密封，在6月施
    工期間發生；㈤一樓吧台寬度不一樣，在6月施作期間發生；
    ㈥二樓廚房水龍頭歪斜、漏水，在8月6日使用時發現；㈦一樓
    用餐區吧台底部柱子包封，避免刮到客人的手，是在8 月14
    日時發現；㈧外牆彩繪授權法律文書；㈨大門門栓斷裂；㈩一
    樓吧台出入口承板承軸恐會掉落等語置辯。聲明：原告之訴
    駁回。
三、緣被告經營之翔維餐飲有限公司與原告於110年6月9日簽訂
    建築物室內裝修設計委託及工程承攬契約書（下稱契約書）
    ，約定由原告就門牌號碼屏東縣○○市○○路00號之拾邑手作料
    理一樓店面與二樓廚房裝修設計委託及工程承攬，工程款為
    680,000元，其中34,000元作為保固金，於保固責任一個月
    後解除（8月5日），且無待解決事項，由翔維餐飲有限公司
    無息退還原告；又翔維餐飲有限公司與原告於110年7月24日
    協議，將工程款變更為740,000元，保固金34,000元於保固
    期滿8月20日由拾邑負責人即被告石雲翔支付，絕無異議等
    情，有卷存拾邑手作工程案協議（下稱協議書）、建築物室
    內裝修設計委託及工程承攬契約書（見本院卷第11、12、49
    -56頁）。
四、依訂契約書第8條約定「保固保證金34,000元，．．於保固責
    任一個月後解除（8月5日），且無待解決事項後，由甲方（
    即翔維餐飲有限公司）無息退還乙方（即原告）」等語，而
    協議書僅約定「．．保固金34,000元於保固期滿8月20日由拾
    邑負責人雲翔支付，絕無異議。」等語，而無如契約書所載
    之「無待解決事項後」之要件，但協議書僅借係補充原契約
    書之不足而已，並未改變原訂保固金之性質，故此項34,000
    元保固金之性質，係在保證原告履行保固責任之用，即在保
    固期間內發現之瑕疵，原告即有盡瑕疵修補的義務，否則自
    不得請求返還保固金。經查：
　㈠被告抗辯一樓油漆在8月6日就有脫漆現象，業據被告提出照
    片為證（見本院卷第69、71、73頁），原告雖主張是牆內水
    氣的因素，需將牆打掉重做才能解決，但被告不願支出再打
    掉泥作費用而作罷云云 ，但本件並無證據證明油漆脫漆，
    係因牆內水氣的因素所造成，故被告此部分抗辯，即無可採
    ，故原告並未修補此部分之瑕疵，應可認定。
　㈡被告抗辯一樓樓梯間沒有用雙面板包封之情形，業據被告提
    照片為證（滿見本院卷第57頁），原告雖主張不作雙面包封
    ，係經過被告同意云云，然已為被告所否認（見本院卷第82
    頁），而原告並未再舉證以實其說，故原告此部分主張即無
    可採，故原告並未修補此部分之瑕疵，足以認定。
　㈢被告抗辯二樓廚房門框施作未完成，使用單面板，未為雙面
    封版之情形，業據被告提出照片為證（見本院卷第59-63頁
    ），雖原告主張不作雙面包封，係經過被告同意云云，然已
    為被告所否認（見本院卷第194、195頁），而原告並未再舉
    證以實其說，故原告此部分主張即無可採，故原告並未修補
    此部分之瑕疵，應堪採信。
　㈣被告抗辯二樓廚房天花板間的空隙未用矽利康密封之情形，
    已據被告提出照片為證（見本院卷第61頁），雖原告主張有
    跟被告講過，經被告同意云云，然已為被告所否認（見本院
    卷第195頁），而原告並未再舉證以實其說，故原告此部分
    主張即無可採，故原告並未修補此部分之瑕疵，可信為實在
    。
　㈤被告抗辯一樓吧台寬度不一樣之情形，業據被告提出照片為
    證（見本院卷第65頁下方），雖原告主張因為轉角在大門口
    ，所以不能延伸到大門那裡，會影響出入，施工前都有跟被
    告討論，被告也有答應云云，然已為被告所否認（見本院卷
    第195頁），而原告並未再舉證以實其說，故原告此部分主
    張即無可採，故原告並未修補此部分之瑕疵，堪信為真實。
　㈥被告抗辯二樓廚房水龍頭歪斜、漏水之情形，業據被告提出
    照片為證（見本院卷第65頁上方、第67頁下方），雖原告主
    張契約並未包水電項目，而且當時是裝好的，使用到現在，
    這是耗材，不是保固云云，惟契約內容包含水電部分，有上
    開契約書第2條約定工程範圍含二樓廚房，及被告提出之拾
    邑手作料理施工付款明之「工程細項」欄之第一期工程記載
    有「水電」乙語（見本院卷第127頁），故原告主張不包含
    水電云云，並無可採。又被告已稱發現二樓廚房水龍頭歪斜
    、漏水係於8月6日保固期內，故原告並未修補此部分之瑕疵
    ，應可認定。
　㈦被告抗辯一樓用餐區吧台底下柱子未包封之情形，業據被告
    提出照片為證（見本院卷第67、147、209編號27、28），雖
    原告主張工程施工是包桌緣外面，沒有人在包底下的，這是
    正常的施工云云，然依被告所提出之照片觀之，確實下方並
    未包封，易造成客人觸摸時刮到手，自難僅憑原告正常的施
    工乙語帶過，故原告上開主張自無可採，原告並未修補此部
    分之瑕疵，亦可認定。
　㈧被告抗辯未有外牆彩繪授權法律文書乙事，已提出照片為證
    （見本院卷第159頁），原告亦不爭執未取得授權法律文書
    ，僅主張這是從LINE的群組抓下來的，沒有法律授權的問題
    ，除非有印目錄販賣，不然就沒有事云云，然著作權已明文
    禁止重製、改作等侵害著作權行為，故原告此部分主張並無
    可採，故原告並未修補此部分之瑕疵，可信為實在。
　㈨被告抗辯大門門栓斷裂乙節，業已提出照片為證（見本院卷
    第157頁），惟被告自承7月24日交屋，9月上旬就斷掉了等
    語（見本院卷第204頁），已在8月20日保固期滿日之後，自
    難認尚在保固範圍。
　㈩被告抗辯一樓吧台出入口承板承軸恐會掉落乙情，固提出照
    片為證（見本院卷第151頁編號16），惟原告主張當初我設
    計是前後開，但被告要求是上下，因為東西放下來想要有地
    方放，我有跟他講如果上下掀承軸容易損壞，但是被告堅持
    要做上下掀等語，而被告則稱：我是兩個都要，上下的承板
    下來以後，門可以前後開等語，然依被告自承現在沒有前後
    開的門等語，以社會一般正常之通念，如果真的如被告抗辯
    兩個都要云云，而原告未施作前後開的門，被告直接抗辯瑕
    疵為原告未施作前後開的門，在訴訟上之舉證及判斷上較為
    容易，又何須大費周章僅抗辯一樓吧台出入口承板承軸恐會
    掉落等語，故本院認為被告抗辯兩個都要云云，並非實在，
    應以原告主張為可採，而原告於被告變更設計即已盡告知之
    義務，則發生承板承軸恐會掉落之情形，即難歸責於原告，
    故被告此部分之抗辯，即無可採。
　綜上所述，原告既尚有上開㈠至㈧於保固期間內發生之瑕疵尚
    有修補完成，則原告請求還保固金34,000元，於法尚屬無據
    ，應予駁回。
五、因本案事證已臻明確，兩造其餘主張陳述及所提之證據，均
    毋庸再予審酌，附此敘明。
六、訴訟費用負擔：民事訴訟法第78條。
中　　華　　民　　國　　111 　年　　7 　　月　　4 　　日
                        屏東簡易庭  法  官  曾吉雄
正本係照原本作成。
如對判決上訴，須於判決送達後廿日內向本院提出上訴狀，其未
表明上訴理由者，應於提出上訴後二十日內向本院補提理由書狀
（均須按他造當事人之人數附繕本）。
如委任律師提起上訴者，應一併繳納上訴審裁判費。
中　　華　　民　　國　　111 　年　　7 　　月　　4 　　日
                                    書記官  鄭美雀